---
title: "T6_IntroR"
author: "Caiza Ricardo"
date: '2022-02-26'
output: 
  html_document:
    mathjax: "http://example.com/MathJax.js"
    self_contained: true
    fig_height: 6
    fig_width: 8
    theme: journal
    highlight: zenburn
    toc: yes
    toc_depth: 3 
    toc_float:
      collapsed: no
      smooth_scrool: yes
---
## TAREA 1: TIPOS DE DATOS
# 1. Identificador "ciudad"
Asigno la varible cuidad y la imprimo
```{r 1}
ciudad <- "Tena"
print (ciudad)
```
# 2. Identificador "pais_andes"
Crear un identificador de nombre "pais_andes" y se asigna como valor los nombres de los países que son atravesados por la cordillera de los andes
```{r 2}
pais_andes <- c("Argentina", "Bolivia", "Chile", "Colombia", "Ecuador", "Perú", "Venezuela")
print(pais_andes)
```
## 3. Dataframe
Se crea un dataframe con 12 eventos (files) y 5 variables (columnas), cada columna debe tener diferentes tipos de datos (entero, decimal, caracter y logico)

```{r 3}
poblacion_países_america <- data.frame(identador = seq(1:12), 
                                norte_sur = as.factor(c(rep(0, 10), 1, 1)), 
                                países = c("Argentina", "Bolivia", "Brasil", "Chile", "Colombia", "Ecuador", "Guyana", "Paraguay", "Perú", "Surinam", "USA", "Mexico"),
                                poblacion = c(45.38, 11.67, 212.6, 19.12, 50.88, 17.64, 0.79,  7.13, 32.97, 0.58, 329.5, 128.9)) #MILLONES
print(poblacion_países_america)
```
# 4. Dataset
Cargue el dataset "DNase" e identifique su estructura. Extraiga (subset) los datos que cumpla con las condiciones de: "conc" (concentración) entre 0.1 - 0.2 / "Run" diferente a 2, "conc" mayor a 0.2 y "densitiy" menor o igual a 1.0
```{r 4}

setwd("C:/Users/PERDSONAL/Documents")
database <- data(DNase)
class(DNase)
library(dplyr)
first_filter <- filter(DNase, conc < 0.2 & conc > 0.1)
second_filter <- filter(DNase, Run !=2 & conc > 0.2 & density <= 1)
print(first_filter)
print(second_filter)
```
